臺灣高等法院刑事判決
111年度上訴字第942號
上  訴  人  臺灣臺北地方檢察署檢察官
被      告  蘇彥瑜



選任辯護人  潘東翰律師(法扶律師)    
上列上訴人因被告傷害案件，不服臺灣臺北地方法院110年度訴
字第277號，中華民國110年12月16日第一審判決（起訴案號：臺
灣臺北地方檢察署109年度偵續字第457號），提起上訴，本院判
決如下：
    主  文
上訴駁回。
    理  由
一、本案經本院審理結果，認第一審對被告蘇彥瑜為無罪之諭知
    ，核無不當，應予維持，並引用第一審判決書記載之理由（
    如附件）。
二、檢察官依告訴人林芳如所請提起上訴，上訴意旨略以：
　㈠依據卷附告訴人之驗傷診斷證明書所示，告訴人受有「左膝
    挫擦傷」，原判決依被告辯護人所指，忖測因係告訴人碰撞
    或是壓到所致，惟若此節為真，告訴人應係「瘀傷」或類似
    「壓痕傷」，而非遭腳踢之擦挫傷，況監視器亦清楚拍到被
    告踢告訴人膝蓋，原判決更不否定被告間接承認有踢告訴人
    ，僅認告訴人所受之擦挫傷與此無涉，原判決此部分認定自
    有誤會。
　㈡再依據監視器影像所示，告訴人並非轉身後即直接用手壓制
    被告的臉，而僅是想先以手試圖控制被告之手和肩，未料被
    告瘋狂拉扯告訴人頭髮和搥打告訴人的臉，更打掉告訴人的
    眼鏡，告訴人始出手壓制被告的臉，原判決未查而有所誤認
    ，告訴人主張應重新勘驗並以慢倍速觀看監視器影像畫面，
    以明本件確是被告先拉扯告訴人的頭髮和搥打告訴人的臉。
　㈢告訴人與被告扭打結束，在捷運車廂上已分開並等警察到來
    ，告訴人因被誣陷「上車時就把被告的手臂抓傷」，急於辯
    解、阻止被告，才對被告打一巴掌，並於理論對質時為示意
    衝突開始時遭被告伸腳絆踢而做之踢腳動作，是告訴人並非
    在扭打過程中對被告打巴掌及踢腳，被告所為亦非正當防衛
    行為。原判決卻聽信辯護人扭曲事實之陳述，將最後「扭打
    結束」後之打巴掌及踢腿的對質理論動作曲解為是扭打過程
    中之動作，原判決有認定事實錯誤情事，對告訴人亦顯失公
    平，應予撤銷，更為適當合法判決云云。
三、本院查：　　
　㈠按犯罪事實之認定，應憑證據，如未能發現相當證據或證據
    不足以證明被告犯罪時，自不能以推測或擬制之方法，以為
    裁判之基礎。而證據之取捨與證據之證明力如何，均屬事實
    審法院得自由裁量、判斷之職權；茍其此項裁量、判斷，並
    不悖乎通常一般人日常生活經驗之定則或論理法則，又於判
    決內論敍其何以作此判斷之心證理由者，即不得任意指摘其
    為違法（最高法院108年度台上字第1200號判決意旨參照）
    。原審斟酌取捨檢察官所提出被告之供述、證人即告訴人之
    指訴及證述、捷運車廂監視器影像光碟、監視器畫面翻拍照
    片、臺灣臺北地方檢察署109年7月10日勘驗報告暨擷取畫面
    、同署檢察官109年11月19日勘驗筆錄及告訴人之臺北市立
    聯合醫院（中興院區）驗傷診斷證明書等卷內證據，另亦當
    庭勘驗捷運車廂監視器影像光碟並製作錄影畫面擷取圖說，
    詳為說明公訴意旨所指告訴人所受之左膝挫擦傷之傷害，除
    難以排除是告訴人與被告衝突過程中自傷之結果外，縱被告
    於案發當時有朝告訴人方向數次踹踢之行為，亦無從認定即
    與告訴人所受傷害有涉，故不能證明被告犯罪，而為被告無
    罪之諭知，其所為論斷從形式上觀察，難認有違背經驗法則
    、論理法則，或有其他違背法令之情形，自不容任意指為違
    法。 
　㈡且查：
　⒈原審當庭勘驗卷附案發時、地（即臺北捷運板南線列車108年
    10月8日上午8時許）之監視器錄影畫面（光碟內「A1」資料
    夾內檔名為「2019_10_08_07_59_58」），勘驗內容為：「
　　00:00:00（07:59:59）畫面捷運車廂內部之監視器畫面，被
    告坐在畫面左側之博愛座化妝，而告訴人則坐在被告之右側
    座位。被告化妝結束後，拿出手機戴上耳機持續通話並使用
    。
　　00:08:51（08:08:51）
　　捷運到站，告訴人準備起身。而告訴人起身時，被告向其右
    側即告訴人所在之方向看了一眼。（參附件編號1）
　　00:08:57（08:08:57）
　　告訴人離開座位，準備走向畫面右上方車門出口，被告則持
    續使用手機。00:08:59（08:08:59）被告突然眼神朝下，隨
    後其身體及右腿抽動了幾下。（參附件編號2、3）
　　00:09:01（08:09:01）
　　告訴人之右腳向後踢向被告之右腿。被告隨即以右腳往前踢
    向告訴人左後腿之位置，因而致其左膝向前彎曲、身體稍向
    右邊傾斜。（參附件編號4、5、6、7、8）
　　00:09:03（08:09:03）
　　告訴人立即轉身稍彎曲左腳並以其為重心，並抬起右腿踢向
    被告。（參附件編號9）
　　00:09:04（08:09:04）
　　被告起身，告訴人以左手甩向被告之臉頰。被告再次抬起右
    腿朝告訴人方向踢。（影像上只見告訴人頭部和左腳深色鞋
    頭）（參附件編號10、11、12）
　　00:09:05（08:09:05）
　　被告伸出右手揮向告訴人。隨即雙方相互伸出雙手拉扯彼此
    頭髮及衣服。（參附件編號13、14）
　　00:09:11（08:09:11）告訴人以雙腿彎曲將被告全身壓制在
    博愛座位置，並以其雙手掐住被告脖子，被告則以雙手拉扯
    告訴人之頭髮。（參附件編號15、16）
　　00:09:12（08:09:12）
　　告訴人持續以正面攻擊方式將被告全身壓制在博愛座位置，
    伊之左腿緊貼著被告之右腿，並伸出右手猛力槌向被告頭部
    數次。被告持續掙扎，告訴人右腿向後踩一步，伊之身體也
    向後移動。（參附件編號17、18）
　　00:09:16（08:09:16）
　　告訴人再度把被告壓制在博愛座，雙手仍抓住被告之頭髮，
    此時告訴人左腿乃靠在博愛座椅緣上。乘客（下稱甲男）從
    告訴人後方將伊之雙手架住，並嘗試後退以拉開告訴人。（
    參附件編號19）
　　00:09:17（08:09:17）
　　告訴人仍以右手拉扯被告頭髮，甲男將告訴人向後拉開，但
    被告仍無法與告訴人分開。（參附件編號20、21）
　　00:09:19（08:09:19）
　　被告伸出右手捶打告訴人三次後，告訴人的手放開被告頭髮
    ，被告才往後退開，甲男仍架住告訴人，告訴人眼鏡掉落在
    地上。（參附件編號22、23、24）
　　00:09:31（08:09:31）
　　甲男見場面和緩後，才放開告訴人，詎料告訴人又揮出左手
    打向被告臉頰。被告欲伸出右手反擊時，告訴人則揮動左手
    撥開被告之右手。（參附件編號25）
　　00:09:36（08:09:36）
　　被告與告訴人站在捷運車廂內理論。
　　00:09:54（08:09:54）
　　雙方持續在車廂理論中，告訴人伸出右腳數次。（參附件編
    號26）
　　00:10:50
　　捷運保全及站務人員進入車廂，告訴人先行離開車廂，被告
    則屈身拾起地上物品，保全及周遭民眾亦一同協助被告，被
    告隨後亦離開車廂。而捷運車門關閉後，影像仍繼續。」（
    見原審卷第90-93、99-111頁）。
　  徵以上開勘驗筆錄及錄影畫面擷取圖片，本件所呈現之客觀
    事實，告訴人與被告於爭端初始，被告先有身體及右腿抽動
    幾下，嗣告訴人右腳即向後踢向被告右腿，被告又以右腳往
    前踢向告訴人左後腿，嗣告訴人隨即轉身抬起右腿踢向被告
    ，被告起身，告訴人逕以左手甩向被告臉頰；且告訴人於與
    被告爭執衝突過程中，確數度以手甩向被告臉頰，並抬腿踢
    被告之情事。故檢察官依告訴人所指，上訴稱本件係被告先
    拉扯告訴人的頭髮和搥打告訴人的臉、告訴人係與被告扭打
    結束後，始打被告巴掌及為示意衝突始末而做踢腳動作云云
    ，顯與客觀事證不符，而無從為不利於被告之認定依據。
  ⒉又本件被告經起訴對告訴人為傷害犯行，造成告訴人受有「
    左膝挫擦傷」之傷害，告訴人所提出之臺北市立聯合醫院（
    中興院區）驗傷診斷證明書之檢查結果，亦載有「四肢部-
    左膝挫擦傷」（偵卷第47頁）。然觀諸上開原審勘驗筆錄及
    錄影畫面擷取圖片，本件衝突過程中，被告之行為舉措中，
    有先後2次接近告訴人之腳部部分，其一（播放時間00：09
    ：01）被告雖有以右腳往前踢向告訴人「左後腿」之位置，
    告訴人之左膝因而向前彎曲、身體稍向右邊傾斜，然此並不
    致使告訴人之「左膝〈正面〉擦挫傷」，嗣（播放時間00：09
    ：04）僅見被告起身，告訴人左手甩向被告之臉頰，被告再
    度抬起右腿朝告訴人踹踢，依兩人之相對位置及姿勢以觀，
    因畫面上只見告訴人之頭部和左腳深色鞋頭，且告訴人於此
    時仍保持身形固定狀態，並無見其之身體姿勢有發生變動、
    或重心不穩之情形，此際縱被告有出腳，惟仍無從證明此即
    造成告訴人受有左膝擦挫傷。是以，就被告於衝突過程中所
    為朝告訴人出腳之行為中，無從認定告訴人之「左膝擦挫傷
    」為被告所造成。再者，於衝突過程中（播放時間00：09：
    01）中，可見告訴人右腳向後踢向被告之右腿，（播放時間
    00：09：03）又立即轉身稍微彎曲左腳，並以抬起右腿踢向
    被告，（播放時間00：09：04）被告起身後，亦見告訴人以
    左手甩向被告臉頰，（播放時間00：09：05）被告伸右手揮
    向告訴人，雙方隨即相互伸手拉扯對方之頭髮及衣服；（播
    放時間00：09：11）告訴人雙腿彎曲將被告全身壓制在博愛
    座上，再以雙手掐住被告之脖子；（播放時間00：09：12）
    告訴人持續以正面攻擊方式將被告全身壓制在博愛座上，左
    腿緊貼著被告之右腿，並伸出右手猛力槌向被告頭部數次。
    此時被告持續掙扎，告訴人右腿向後踩一步，身體也向後移
    動；（播放時間00：09：16）告訴人再次把被告壓制在博愛
    座，雙手仍抓住被告頭髮，此時告訴人左腿靠在博愛座椅緣
    等節，而此等勘驗結果，亦據原審公訴人、被告及辯護人當
    庭表示無意見（見原審卷第95頁）。是以本件衝突過程中，
    告訴人左腿有數度緊貼被告右腿、靠壓在博愛座椅緣之情，
    此節均有造就告訴人之右膝受有「擦挫傷」可能。故告訴人
    於衝突過程中，雖受有「左膝擦挫傷」，然既無從證明係被
    告出腳所造成，自亦無從排除係與被告發生衝突中，因自身
    數度緊貼被告右腿、靠壓在博愛座椅緣所造成。又告訴人左
    腿緊貼被告右腿、靠壓博愛座椅緣情事，無論係受有「擦挫
    傷」、「瘀傷」或「壓痕傷」，均合乎常情及經驗法則，而
    本件既無證據足資認定告訴人所受傷害確為被告所為，故縱
    醫師經其專業診斷認告訴人所受之傷害為「擦挫傷」，未載
    「瘀傷」或「壓痕傷」，亦不得遽予推論該「擦挫傷」即為
    被告所為。
　⒊本件檢察官起訴認定被告有上開造成告訴人「左膝挫擦傷」
    之傷害行為，另敘明告訴意旨所指被告造成告訴人所受之右
    面部顴骨、後腦勺及左面部下頷疼痛、右側上臂、右手第二
    第三遠端指節挫傷、左膝挫擦傷等傷害，係防禦告訴人當時
    之攻擊且未過當，屬正當之防衛行為，而不另為不起訴處分
    。而原判決既就被告經起訴造成告訴人「左膝挫擦傷」之傷
    害行為諭知被告無罪，自無起訴效力及於上開業經不另為不
    起訴部分，原判決雖論及不另為不起訴處分所認定之正當防
    衛無違誤，然究非指上開告訴人所受之「左膝挫擦傷」，係
    被告正當防衛而為，檢察官指稱原判決認定被告所為屬正當
    防衛，有認定事實錯誤云云，自屬無據。
　⒋按當事人、代理人、辯護人或輔佐人聲請調查之證據，法院
    認為不必要者，得以裁定駁回之。下列情形，應認為不必要
    ：...三、待證事實已臻明瞭無再調查之必要者。四、同一
    證據再行聲請者，刑事訴訟法第163條之2第3、4款定有明文
    ；次按刑事訴訟法所稱依法應於審判期日調查之證據，係指
    與待證事實有重要關係，在客觀上顯有調查必要性之證據而
    言，其範圍並非漫無限制，必其證據與判斷待證事實之有無
    ，有具關聯性，得據以推翻原判決所確認之事實，而為不同
    之認定，若僅枝節性問題，或所證明之事項已臻明確，或就
    同一證據再度聲請調查，自均欠缺其調查之必要性，未為無
    益之調查，無違法可言（最高法院108年度台上字第3903號
    判決意旨參照）。檢察官雖於上訴書中聲請再次勘驗捷運車
    廂監視器影像，以釐清被告確有傷害告訴人之事實。惟本件
    衝突真實始末，業據原審勘驗在卷，並製有勘驗筆錄及擷取
    相關錄影畫面，已如前述，上訴意旨所指，亦與客觀事證 
    不符，業據本院認定如上，故此部分事證明確，自無再行勘
    驗之必要。
  ㈢刑事訴訟新制採行改良式當事人進行主義，檢察官負有實質
    舉證責任，法院僅立於客觀、公正、超然之地位而為審判，
    是倘檢察官無法提出證據，以說服法院形成被告有罪之心證
    ，即應為被告無罪之諭知，俾落實無罪推定原則，此觀諸刑
    事訴訟法第154條第1項、第2項、第161條第1項、第2項及第
    301條第1項規定即明。本件並無足夠證據證明被告確有涉犯
    刑法第277條第1項傷害罪之犯行，業據原判決論述明確，檢
    察官上訴意旨置原判決已明確論斷說明之事項於不顧，仍執
    前揭陳詞指摘原判決不當，且未提出其他積極證據供本院調
    查審認，其上訴指摘原判決不當，其上訴為無理由，應予駁
    回。
據上論斷，應依刑事訴訟法第373條、第368條，判決如主文。
本案經檢察官林希鴻提起公訴，檢察官李山明提起上訴後，由檢
察官劉俊杰到庭執行職務。　　　　　
中　　華　　民　　國　　111 　年　　4 　　月　　27　　日
                  刑事第十六庭  審判長法　官  劉嶽承
                                      法　官  王耀興
                                      法　官  古瑞君
以上正本證明與原本無異。
檢察官如不服本判決，應於收受送達後20日內向本院提出上訴書
狀，惟須受刑事妥速審判法第9條限制。其未敘述上訴之理由者
，並得於提起上訴後20日內向本院補提理由書(均須按他造當事
人之人數附繕本)「切勿逕送上級法院」。
刑事妥速審判法第9條：
除前條情形外，第二審法院維持第一審所為無罪判決，提起上訴
之理由，以下列事項為限：
一、判決所適用之法令牴觸憲法。
二、判決違背司法院解釋。
三、判決違背判例。
刑事訴訟法第377條至第379條、第393條第1款之規定，於前項案
件之審理，不適用之。
                                      書記官  林君縈
中　　華　　民　　國　　111 　年　　4 　　月　　27　　日
附件
臺灣臺北地方法院刑事判決
110年度訴字第277號
公　訴　人　臺灣臺北地方檢察署檢察官
被　　　告　蘇彥瑜　
選任辯護人　潘東翰法扶律師　　　　　　
上列被告因傷害案件，經檢察官提起公訴（109年度偵續字第457
號），本院判決如下：
    主  文
蘇彥瑜無罪。
    理  由
一、公訴意旨略以：被告蘇彥瑜、告訴人林芳如於民國108年10
    月8日上午8時10分許，均搭乘臺北捷運板南線列車，雙方在
    車廂內，因細故互相不滿，待捷運行至臺北市萬華區捷運西
    門站時，告訴人起身準備下車，詎被告基於傷害之犯意，用
    腳踢告訴人，致告訴人受有左膝挫擦傷之傷害。因認被告涉
    犯刑法第277條第1項之傷害罪嫌等語。
二、按犯罪事實應依證據認定之，無證據不得認定犯罪事實；不
    能證明被告犯罪或其行為不罰者，應諭知無罪之判決，刑事
    訴訟法第154條第2項、第301條第1項分別定有明文。又認定
    不利於被告之事實，須依積極證據，苟積極證據不足為不利
    於被告事實之認定時，即應為有利被告之認定，更不必有何
    有利之證據，復有最高法院30年上字第816號判例可資參考
    。另事實之認定，應憑證據，如未能發現相當證據，或證據
    不足以證明，自不能以推測或擬制之方法，為裁判基礎；認
    定犯罪事實，所憑之證據，雖不以直接證據為限，間接證據
    亦包括在內，然無論直接或間接證據，其為訴訟上之證明，
    須於通常一般之人均不致於有所懷疑，而得確信其為真實之
    程度者，始得據之為有罪之認定，倘其證明尚未達到此一程
    度，而有合理性懷疑之存在時，即無從為有罪之認定，亦有
    最高法院40年台上字第86號、76年台上字第4986號判例可資
    參照。再告訴人之告訴，本以使被告受刑事訴追為目的，故
    其陳述是否與事實相符，自應調查其他證據，以資審認，苟
    其所為攻擊之詞，尚有瑕疵，則在此瑕疵未予究明以前，即
    不能遽採為斷罪之基礎，此參最高法院69年度台上字第1531
    號判決甚明。況刑事訴訟法第161條第1項亦規定，檢察官就
    被告犯罪事實，應負舉證責任，並指出證明之方法，是檢察
    官對於起訴之犯罪事實，應負提出證據及說服之實質舉證責
    任，倘其所提出之證據，不足為被告有罪之積極證明，或其
    指出證明之方法，無從說服法院以形成被告有罪之心證，基
    於無罪推定之原則，自應為被告無罪判決之諭知，亦有最高
    法院92年台上字第128號判例可資參照。
三、公訴人認被告涉犯被訴傷害罪嫌，無非以被告之供述、證人
    即告訴人之指訴及證述、捷運車廂監視器影像光碟、監視器
    畫面翻拍照片、臺灣臺北地方檢察署109年7月10日勘驗報告
    、同署檢察官109年11月19日勘驗筆錄、本院勘驗筆錄暨附
    件及告訴人之臺北市立聯合醫院（中興院區）驗傷診斷證明
    書等件為據。訊據被告堅決否認有何傷害犯行，並辯稱：其
    遭告訴人腳踢後，方出腳踢向告訴人，但沒有踢到，是告訴
    人向後出腳勾踹其腳時，才不小心踢到自己，況告訴人出手
    掐住其脖子時，整個人的膝蓋壓在捷運座位上，足見伊所受
    傷勢非其造成；縱告訴人所受之左膝挫擦傷，為其出腳造成
    ，但全因告訴人先對其攻擊，其始出腳回擊，於此有刑法之
    正當防衛事由存在，不應以本罪相繩等語。辯護人為被告辯
    護稱：由卷內影像畫面及勘驗結果以觀，實難認告訴人所受
    傷害係被告腳踢所致，況被告面對告訴人連續出腳往後踹踢
    ，才出腳欲排除上述不法侵害，本屬正當防衛之舉，再由勘
    驗畫面，發現告訴人將被告壓制在捷運上博愛座毆打，告訴
    人左膝於此時恰靠在椅緣上，不能排除告訴人所指傷害乃伊
    自傷造成，難僅憑告訴人之上開指訴，而為被告不利之認定
    ，請為被告無罪之判決等語。經查：
　㈠被告與告訴人林芳如於如事實欄所示之時間，搭乘同列捷運
    列車，在車廂內因細故互相不滿，待捷運行靠車站時，告訴
    人起身準備下車，卻與被告發生衝突，被告出腳踢向告訴人
    ，告訴人發現己受有左膝挫擦傷等情，此有證人即告訴人於
    警詢、偵查及本院審理中指訴及證述明確（見臺灣臺北地方
    檢察署109年度偵字第386號卷，下稱偵卷，第11頁至第13頁
    、第115頁至第117頁；本院109年度審訴字第1887號卷，下
    稱本院審訴卷，第59頁至第60頁；本院110年度訴字第277號
    卷，下稱本院訴字卷，第119至124頁），並有捷運車廂監視
    器影像光碟、監視器畫面翻拍照片、臺灣臺北地方檢察署10
    9年7月10日勘驗報告、109年11月19日勘驗筆錄等件附卷可
    稽（見偵卷第33頁至第35頁、第199頁、第205頁，偵續卷第
    53頁，本院訴字卷第59頁至第77頁），且被告對此亦不爭執
    ，堪認上情屬實。　
　㈡惟本案應審究者，乃被告朝告訴人出腳之舉，是否造成告訴
    人受有上述傷害？徵以證人即告訴人於本院審理中證稱：伊
    本欲起身下車，卻遭被告出腳踩踏，伊轉頭面向被告，旋遭
    被告踢踹，致伊膝蓋受傷，伊遂上前，而與被告發生肢體衝
    突，不記得是否有出腳踢向被告，因自己沒有踢中他人的感
    覺；伊為免遭到被告接續攻擊，才將被告壓制在博愛座上，
    並遭同車廂乘客拉開兩人後，伊仍嘗試向被告表達自身不滿
    ，才朝被告呼巴掌及踢踹，實非有意攻擊被告云云。惟比對
    本院於110年8月18日就偵卷外放「監視器光碟」字樣之影像
    檔案光碟進行勘驗，其中「關於被告是否有對告訴人出腳之
    舉？」及「告訴人左膝擦挫傷是否為被告造成？」等節，竟
    發現被告向告訴人先後出腳，共有2次，且以右腳往前踢向
    告訴人「左後腿」，然僅使告訴人左膝向前彎曲，且於身體
    稍向右發生傾斜，益徵告訴人稱左膝「正面」受有傷害，顯
    非該次踢踹所造成；又見被告起身後，告訴人以左手甩向被
    告臉頰，被告即抬起右腿朝告訴人第二次踹踢，但依兩人所
    在位置及姿勢觀之，僅見告訴人露出頭部和左腳深色鞋頭，
    卻仍保持固定身形，且不見伊之身體姿勢發生變動，或有重
    心不穩等情，亦無從證明被告第二次踹踢，有造成告訴人受
    有左膝擦挫傷之結果發生（見本院訴字卷第94頁至第111頁
    ）。況被告朝向告訴人先後出腳前，告訴人亦以「右腳後踢
    」、「甩巴掌」、「將被告壓制在博愛座上，並拉扯其頭髮
    」等方式，先行攻擊被告，並將被告壓制在博愛座上，並拉
    扯被告之頭髮，且是時，告訴人左腿靠在博愛座之椅緣，酌
    以告訴人指被告因有意出腳絆倒正要下車的伊，才開始與被
    告發生一連串的腳踹、拉扯頭髮、呼巴掌等肢體衝突，故伊
    面對被告的回擊及對恃的緊張氣氛之下，僅能專注以對，故
    無法排除所指之左膝擦挫傷，係因與被告發生衝突中，告訴
    人自傷的結果。從而，證人即告訴人所證，顯與本院勘驗結
    果不合，非無瑕疵可指外，由公訴檢察官提出的各項證據，
    亦無法從被告在捷運車廂內朝向告訴人數次踢踹之舉，即生
    與告訴人所受傷害有涉之不利認定。
  ㈢至被告辯稱自己係因正當防衛而踢踹告訴人，故告訴人所受
    傷害，縱與其有涉，仍有阻卻違法事由存在，而難認其所為
    係屬不法等語，經本院判斷被告向告訴人兩次踢踹之舉，均
    認與告訴人受有左膝擦挫傷無涉，已如前述。再徵以本院勘
    驗車廂監視器影像畫面之結果，及被告於本案所受之傷勢，
    乃為「臉部擦傷」、「右前臂擦傷」、「右頸紅腫、左頸擦
    傷、併多處紅腫」，此有長庚醫院診斷證明書、醫療收據附
    卷可稽（見偵卷第45頁、第148頁），足見告訴人對被告所
    為之「右腳後踢」、「甩巴掌」、「將被告壓制在博愛座上
    ，並拉扯其頭髮」等攻擊，確造成現在不法之侵害，反觀被
    告所為之一連串反擊，仍無法阻擋來自告訴人上述不法侵害
    ，益徵被告於本案過程中，一直處於防衛自己之狀態，以免
    自己受有更大傷害，實屬合理。另參以檢察官於起訴書「證
    據並所犯法條」欄三之理由說明，其依卷內車廂監視器光碟
    、翻拍照片及偵查中勘驗影像畫面結果所得，認被告與告訴
    人發生肢體衝突時，被告徒手回揮並與告訴人拉扯，因而致
    告訴人受有擦挫傷等舉動，應屬告訴人朝被告以大動作腳踢
    及出手毆打，而被告所為之正當防衛行為，進而對被告「不
    另為不起訴處分」之諭知，其見解亦與本院上述認定不謀而
    合，是認被告此部分辯解非屬無據，應可採信。　　
四、綜上各情勾稽觀之，被告辯稱其對告訴人所為反擊，乃屬正
    當防衛等語，應屬有據，況依起訴書所列之各項證據資料，
    既不足以證明被告數次踢踹告訴人之舉，有造成告訴人受有
    左膝擦挫傷，並構成被訴傷害罪名之餘地。此外，復查無其
    他積極證據，足資證明被告確有公訴意旨所指犯行，揆諸首
    揭規定及說明，既不能證明被告犯罪，自應為被告無罪判決
    之諭知。
據上論斷，應依刑事訴訟法第284條之1、第301條第1項，判決如
主文。
本案經檢察官林希鴻提起公訴，檢察官李山明到庭執行職務
中    華    民    國   110    年    12    月    16    日
                  刑事第六庭  審判長 法  官  黃傅偉
　　　　　　　　　                   法  官  劉俊源
　　　　　　　　　                   法  官  洪翠芬
以上正本證明與原本無異。
如不服本判決應於收受送達後20日內向本院提出上訴書狀，並應
敘述具體理由；其未敘述上訴理由者，應於上訴期間屆滿後20日
內向本院補提理由書（均須按他造當事人之人數附繕本）「切勿
逕送上級法院」。告訴人或被害人如對於本判決不服者，應具備
理由請求檢察官上訴，其上訴期間之計算係以檢察官收受判決正
本之日期為準。
                                     書記官  林怡雯
中    華    民    國   110    年    12    月    16   日